---
title: "lab03_03"
output: html_notebook
---


##Bibliotecas que usaremos

Aqui importamos as bibliotecas que usaremos
```{r echo=FALSE}
require(tidyverse) # ggplot2, tidyr, dplyr, etc
require(broom) # facilita lidar com modelos e trata o resultado do kmeans como modelo
require(ggfortify, quietly = TRUE) # plots para modelos
require(GGally, quietly = TRUE)
require(knitr, quietly = TRUE)
require(cluster)
require(ggdendro)
require(corrplot)
require(reshape2)
require(plotly)
library(devtools)
library(ggbiplot)

```

##Dados
Os dados em questão aqui são dados disponibilizados pela CAPES, utilizados na avaliação de cursos de pós-graduação das universidades brasileiras.

Vamos carregar e observar o dataset disponibilizado:
```{r}
capes = read_csv("dados//capes-cacc.csv")

capes[0:18] %>% gather(key = "variavel", value = "valor", -Sigla, -`Tem doutorado`, -Instituição, -Programa) %>% 
    ggplot(aes(x = valor)) + 
    theme(axis.text.x = element_text(angle = 45, hjust = 1)) +
    geom_histogram(fill = "lightyellow", color = "black", bins = 20) + 
    facet_wrap(~ variavel, scales = "free_x", ncol=7)

capes[18:31] %>% gather(key = "variavel", value = "valor") %>% 
    ggplot(aes(x = valor)) + 
    theme(axis.text.x = element_text(angle = 45, hjust = 1)) +
    geom_histogram(fill = "lightyellow", color = "black", bins = 20) + 
    facet_wrap(~ variavel, scales = "free_x", ncol=7)


capes$Teses[is.na(capes$Teses)] = 0
capes$Dissertacoes[is.na(capes$Dissertacoes)] = 0


filtered_capes =  capes %>% mutate(docentes=`Docentes permanentes`+`Docentes colaboradores`+`Docentes visitantes`, trabalhos_produzidos=Teses+Dissertacoes) %>% 
  select(Sigla, Programa, `Nível`, docentes, `Artigos em conf`, trabalhos_produzidos, periodicos_A1) 

scaled_capes = filtered_capes %>% mutate_at(vars(`Nível`:periodicos_A1), funs(as.numeric(scale(.))))



```

Analisando as variáveis, escolhemos para o agrupamento, as seguintes:

- docentes ( docentes_colaboradores + docentes permanentes + docentes visitantes)
- trabalhos_produzidos ( teses + dissertações)
- Nível
- Artigos em conferencia
- periodicos_A1


Visualizando a relação entre as variáveis agora:
```{r}
cor(filtered_capes %>% select(-Programa, -Sigla)) %>% corrplot(method = "number", type = "lower")

```

Podemos perceber uma forte correlação entre as variáveis, sendo a menor delas entre o número de docentes e o nível do programa de 0.67, que pode ser considerada alta.

##Agrupamento

Uma vez escolhida as variáveis para o agrupamento, partimos para tal:

Primeiramente vamos estimar um número de grupos para o K-means
```{r}

# Determine number of clusters
wss <- (nrow(scaled_capes[3:7])-1)*sum(apply(scaled_capes[3:7],2,var))
for (i in 2:15) wss[i] <- sum(kmeans(scaled_capes[3:7], 
  	centers=i)$withinss)
plot(1:15, wss, type="b", xlab="Number of Clusters",
  ylab="Within groups sum of squares")

set.seed(123)
explorando_k = tibble(k = 3:15) %>% 
    group_by(k) %>% 
    do(
        kmeans(select(scaled_capes, -Sigla, -Programa), 
               centers = .$k, 
               nstart = 20) %>% glance()
    )

explorando_k %>% 
    ggplot(aes(x = k, y = tot.withinss)) + 
    geom_line() + 
    geom_point()
```
Podemos ver na visualização acima vários indicativos para K. A priori, escolheremos k=8.

```{r}
k_means_result <- kmeans(scaled_capes[3:7], centers = 8, nstart = 20)
aggregate(scaled_capes[3:7],by=list(k_means_result$cluster),FUN=median)
scaled_capes_cluster <- data.frame(scaled_capes[3:7], k_means_result$cluster)
clusplot(scaled_capes_cluster, k_means_result$cluster, color=TRUE, shade=TRUE, 
  	labels=2, lines=0)
```

```{r}
scaled_capes_cluster$.row <- rownames(scaled_capes_cluster)
  teste <- melt(scaled_capes_cluster, id = c(".row", "k_means_result.cluster") )

parallel_plot = ggplot(teste, aes(x = variable, y = value, group = .row, colour = k_means_result.cluster)) + 
    theme(axis.text.x = element_text(angle = 45, hjust = 0)) +
    geom_line(alpha = .2) + 
    facet_wrap(~ k_means_result.cluster)
ggplotly(parallel_plot)
```


###MISSING ANALYSIS


##Redução de Dimensionalidade

Dado que em nosso agrupamento consideramos 5 variáveis, precisamos de uma maneira legal de visualizar isso, uma vez que temos uma limitação que não nos permite visualizar as 5 facilmente. Para isso, faremos uso de redução de dimensionalidade.

Para tal, utilizaremos a técnica PCA(principal component analysis)

```{r}
ppg.pca <- prcomp(scaled_capes[3:7],center = TRUE) 
print(ppg.pca)
plot(ppg.pca, type = "l")
```


##ANALYSIS

```{r}
ppg.groups = scaled_capes[2, 6] #fit.cluster column
pca_plot <- ggbiplot(ppg.pca, obs.scale = 1, var.scale = 1, 
              groups = ppg.groups, ellipse = TRUE, 
              circle = FALSE) + 
  scale_color_continuous(name = '') + 
  theme(legend.direction = 'horizontal', 
               legend.position = 'top')
print(pca_plot)
```




