---
title: "Lab01 - Tiaraju"
author: "Tiaraju Smaneoto"
output: html_notebook
---

```{r echo = FALSE}
library(dplyr, warn.conflicts = F)
library(readr)
library(ggplot2)
library(gmodels)
```

#LAB 01

  Questões a serem respondidas:
a. Em que tipo de despesas os parlamentares gastam mais recursos de sua cota?

b. Que tipos de despesa tem valores que mais variam quando comparamos os deputados? 

-------

#Dados
Os dados que serão analisados serão restringidos aos deputados baianos. 

Primeiramente, vamos observar os tipos de gasto mais frequentes entre os deputados da Bahia:

```{r}
dados = read.csv("dados//AnoAtual.csv")  %>% filter(sgUF=="BA")
dados %>%  ggplot() + geom_bar(mapping=aes(x=txtDescricao), stat="count") + coord_flip()
```
Podemos observar que ~


Agora, vamos observar onde se concentram os maiores gastos:
```{r}
gasto_por_desc <- aggregate(dados$vlrLiquido ~ dados$txtDescricao, dados, sum)

gasto_por_desc <- gasto_por_desc %>% select(descricao=`dados$txtDescricao`, valorLiquido=`dados$vlrLiquido`)

#paleta de cores 
cbbPalette <- c("#000000", "#E69F00", "#56B4E9", "#009E73", "#F0E442", "#0072B2", "#D55E00", "#CC79A7"
                , "#00008B", "#E7298A", "#00FF00", "#FF0000", "#545454", "#0000FF", "#E6AB02")
  
gasto_por_desc %>% ggplot(aes(x=descricao, y=valorLiquido, fill=descricao)) +
  geom_bar(stat="identity") + theme_minimal() + scale_fill_manual(values=cbbPalette)

```
Podemos ver aqui que a maior quantidade de verba //TODO é com //TODO

//TODO analisar gasto por deputado







