---
title: "Lab 01 - FPCC 2"
author: "Tiaraju Smaneoto"
output: html_notebook
---

```{r echo = FALSE}
library(dplyr, warn.conflicts = F)
library(readr)
library(ggplot2)
library(gmodels)
```

#Questões a serem respondidas:

####a. Em que tipo de despesas os parlamentares gastam mais recursos de sua cota?


####b. Que tipos de despesa tem valores que mais variam quando comparamos os deputados? 

-------

#Dados
Os dados que serão analisados serão restringidos aos deputados baianos. 

Primeiramente, vamos observar os tipos de gasto mais frequentes entre os deputados da Bahia:

```{r}
dados = read.csv("dados//AnoAtual.csv")  %>% filter(sgUF=="BA")
dados %>%  ggplot() + geom_bar(mapping=aes(x=txtDescricao)) + coord_flip()
```
Podemos observar que ~


Agora, respondendo a primeira questão, vamos observar onde se concentram os maiores gastos:

```{r}
gasto_por_desc <- aggregate(dados$vlrLiquido ~ dados$txtDescricao, dados, sum)

gasto_por_desc <- gasto_por_desc %>% select(descricao=`dados$txtDescricao`, valorLiquido=`dados$vlrLiquido`)
#paleta de cores 
cbbPalette <- c("#000000", "#E69F00", "#56B4E9", "#009E73", "#F0E442", "#0072B2", "#D55E00", "#CC79A7"
                , "#00008B", "#E7298A", "#00FF00", "#FF0000", "#545454", "#0000FF", "#E6AB02")
  
gasto_por_desc %>% ggplot(aes(x=reorder(descricao,-valorLiquido), y=valorLiquido, fill=reorder(descricao,-valorLiquido) )) +
  geom_bar(stat="identity") + theme(axis.title.x=element_blank(), axis.text.x=element_blank(),axis.ticks.x=element_blank())+ scale_fill_manual(values=cbbPalette, name="Descrição") 

```
Podemos observar que os três tipos de despesas onde os parlamentares mais gastam seus recursos são:

* Divulgação de atividade parlamentar
* Passagens Aéreas
* Locação ou fretamento de Veículos



Agora, respondendo à segunda questão:







#isso agora fica pro outro LAB
Vamos analisar os gastos agora por partido
```{r}

gastos_por_partido = dados %>% group_by(sgPartido) %>% summarise(total_gasto = sum(vlrLiquido)) %>% arrange(-total_gasto)

gastos_por_partido %>% ggplot(aes(x=reorder(sgPartido,-total_gasto), y = total_gasto)) + geom_bar(stat="identity")
```

Observamos que nesse caso os dois partidos que mais gastam são o PT e o PP. Todavia, não consideramos, no caso acima, o número de deputados por partido. 

Vamos agora considerar o gasto médio do partido, sendo este proporcional ao número de deputados do mesmo:

```{r}
#check the calculations
gastos_medio_por_dep_partido = dados %>% group_by(sgPartido, txNomeParlamentar) %>% summarise(total_gasto = sum(vlrLiquido)) %>% group_by(sgPartido) %>% summarise(count=n(), total_gasto=sum(total_gasto)) 

gastos_medio_por_dep_partido %>% ggplot(aes(x=reorder(sgPartido,-(total_gasto/count)),y=(total_gasto/count))) +
  geom_bar(stat="identity")
```


Olhando o gasto pelo número de deputados, percebemos que , na verdade, o partido com maior gasto é o PV. O PT deixou o topo. Já o PP continua como segundo colocado em ambos os casos.

O partido PV tem apenas um deputado que recebe todo o recurso. Logo, não faz sentido analisarmos o gasto por deputado.
Faremos isso então para o segundo  colocado(PP)

```{r}

gastos_pp = dados %>% filter(sgPartido=="PP") %>% group_by(txNomeParlamentar) %>% summarise(gasto_total = sum(vlrLiquido))

gastos_pp %>% ggplot(aes(x=reorder(txNomeParlamentar,-gasto_total),y=gasto_total)) + geom_bar(stat="identity")

```






