---
title: "lab04CP04"
output: html_notebook
---
# Sobre o LAB

Nesse Checkpoint foi solicitado que escolhêssemos duas perguntas, das formuladas no checkpoint 2, para responder com base no dataset fornecido para o lab 4.

As perguntas escolhidas foram:

#### 1) Para uma dada linguagem escolhida, há diferença de popularidade entre o primeiro e o segundo semestre do ano de 2016?
#### 2) Comparando os 3 primeiros meses de 2016 e 2017, há diferença significativa da popularidade de uma certa linguagem?



# Os dados

```{r}
library(devtools)
library(tidyverse)
library(GGally)
library(resample)

github = read_csv("dados/github-users-committing-filetypes.csv")

github = github %>% 
    mutate(date = lubridate::ymd(paste(the_year, the_month, month_day)), 
                  week_day = lubridate::wday(date),
                  is_weekend = if_else(week_day %in% c(1,7), TRUE, FALSE))

github %>% gather(key = "variavel", value = "valor", -file_extension) %>% 
    ggplot(aes(x = valor)) + 
    theme(axis.text.x = element_text(angle = 45, hjust = 1)) +
    geom_histogram(fill = "lightyellow", color = "black", bins = 20) + 
    facet_wrap(~ variavel, scales = "free_x", ncol=7)

```
Podemos perceber uma uniformidade na variável date.

Para o ano, percebemos a maior frequência no ano de 2016, o que era esperado, dado que ainda estamos pouco antes da metade de 2017.

Em relação aos dias da semana, percebemos maior popularidade para o inicio da semana (segunda e terça) e uma queda a partir de quarta.

Em relação ao mês, percebemos maior frequência nos primeiros mêses. Todavia, isso mais uma vez é devido ao fato de ainda estarmos no meio de 2017.


#As perguntas

Respondendo as perguntas:

### 1) Para uma dada linguagem escolhida, há diferença de popularidade entre o primeiro e o segundo semestre do ano de 2016?

A linguagem escolhida para responder a primeira pergunta foi JAVA.

Para respondê-la, primeiramente vamos selecionar o dataset adequado por semestre.

```{r}
java_2016_1 = github %>% filter(file_extension %in% c("java"), the_year==2016, the_month<=6)
java_2016_2 = github %>% filter(file_extension %in% c("java"), the_year==2016, the_month>6)


```

