---
title: "lab04_01"
output: html_notebook
---

## Os dados

```{r}
library(devtools)
library(tidyverse)
library(GGally)
library(resample)

github = read_csv("dados/github-users-committing-filetypes.csv")

github = github %>% 
    mutate(date = lubridate::ymd(paste(the_year, the_month, month_day)), 
                  week_day = lubridate::wday(date),
                  is_weekend = if_else(week_day %in% c(1,7), TRUE, FALSE))

```


#As perguntas

###As duas perguntas que buscaremos responder são:

1.Para cada uma delas, há uma diferença significativa na sua popularidade durante a semana e durante o fim de semana? 

2.Existe uma diferença significativa na variação da popularidade das duas quando você compara o quanto a popularidade de cada uma varia durante os dias da semana?


# Respondendo a Primeira questão

Decidimos selecionar as linguagens python e javascript.

Para responder a primeira pergunta, analisaremos a priori, separadamente, python.

Primeiramente, analisando a variável números de usuário, percembos que não há enviesamento da distribuição para python. Já para Javascript percebemos uma cauda à esquerda.
Para evitar influência de possíveis outliers, utilizaremos a mediana como medida de sumarização.


```{r}
py = github %>% filter(file_extension %in% c("py"))
js = github %>% filter(file_extension %in% c("js"))

py %>% ggplot(aes(x=py$users)) + geom_histogram(bins=20) + labs(x="Users")
js %>% ggplot(aes(x=js$users)) + geom_histogram(bins=20) + labs(x="Users")

```

Vamos agora realizar o bootstrap separadamente dos dois grupos(dia de semana e fim de semana) que desejamos analisar.
```{r}

#python
py_weekend = py %>% filter(is_weekend==TRUE)
py_week = py %>% filter(is_weekend==FALSE)

py_weekend_median = py_weekend$users %>% bootstrap(statistic=median)
py_week_median = py_week$users %>% bootstrap(statistic=median)

py_week_CI = CI.percentile(py_week_median, probs=c(.025, .975))

py_weekend_CI = CI.percentile(py_weekend_median, probs=c(.025, .975))

data.frame(rbind(py_week_CI, py_weekend_CI)) %>% 
   ggplot(aes(x= c("Weekdays", "Weekend"), ymin = X2.5., ymax = X97.5.)) + 
  geom_errorbar(width = .2) + ggtitle("Python") + theme(plot.title = element_text(hjust = 0.5)) + labs(x="")

#javascript
js_weekend = js %>% filter(is_weekend==TRUE)
js_week = js %>% filter(is_weekend==FALSE)

js_weekend_median = js_weekend$users %>% bootstrap(statistic=median)
js_week_median = js_week$users %>% bootstrap(statistic=median)

js_week_CI = CI.percentile(js_week_median, probs=c(.025, .975))

js_weekend_CI = CI.percentile(js_weekend_median, probs=c(.025, .975))

data.frame(rbind(js_week_CI, js_weekend_CI)) %>% 
   ggplot(aes(x= c("Weekdays", "Weekend"), ymin = X2.5., ymax = X97.5.)) + 
  geom_errorbar(width = .2) + ggtitle("Javascript") + theme(plot.title = element_text(hjust = 0.5)) + labs(x="")
 
 
```
Percebemos que....



Toda via, a analise feita acima é boa para comparar que há significativa diferença entre a popularidade da linguagem no fim de semana e dia de semana, mas não para ter ideia de quão diferente é.
Para sabermos mensurar a diferença, usaremos a diferença da mediana de uma amostra com a outra (dia de semana, e fim de semana) a cada iteração do bootstrap.

Para tal, faremos:

```{r}

py_diff_median = py$users %>% bootstrap2(statistic=median,
                                         treatment=py$is_weekend)

py_diff_CI = CI.percentile(py_diff_median, probs=c(.025, .975))

data.frame(py_diff_CI) %>% 
   ggplot(aes(x= "Diferença", ymin = X2.5., ymax = X97.5.)) + 
   geom_errorbar(width = .2) + ggtitle("Python") + theme(plot.title = element_text(hjust = 0.5)) +
   geom_hline(yintercept = 0, colour = "darkorange")


#javascript

js_diff_median = js$users %>% bootstrap2(statistic=median,
                                         treatment=js$is_weekend)

js_diff_CI = CI.percentile(js_diff_median, probs=c(.025, .975))

data.frame(js_diff_CI) %>% 
   ggplot(aes(x= "Diferença", ymin = X2.5., ymax = X97.5.)) + 
   geom_errorbar(width = .2) + ggtitle("Javascript") + theme(plot.title = element_text(hjust = 0.5))+
   geom_hline(yintercept = 0, colour = "darkorange")


```

