---
title: "lab04_01"
output: html_notebook
---

## Os dados

```{r}
library(devtools)
library(tidyverse)
library(GGally)
library(resample)

github = read_csv("dados/github-users-committing-filetypes.csv")

github = github %>% 
    mutate(date = lubridate::ymd(paste(the_year, the_month, month_day)), 
                  week_day = lubridate::wday(date),
                  is_weekend = if_else(week_day %in% c(1,7), TRUE, FALSE))

github %>% gather(key = "variavel", value = "valor", -file_extension) %>% 
    ggplot(aes(x = valor)) + 
    theme(axis.text.x = element_text(angle = 45, hjust = 1)) +
    geom_histogram(fill = "lightyellow", color = "black", bins = 20) + 
    facet_wrap(~ variavel, scales = "free_x", ncol=7)
```
Podemos perceber uma uniformidade na variável date.

Para o ano, percebemos a maior frequência no ano de 2016, o que era esperado, dado que ainda estamos pouco antes da metade de 2017.

Em relação aos dias da semana, percebemos maior popularidade para o inicio da semana (segunda e terça) e uma queda a partir de quarta.

Em relação ao mês, percebemos maior frequência nos primeiros mêses. Todavia, isso mais uma vez é devido ao fato de ainda estarmos no meio de 2017.


#As perguntas

###As duas perguntas que buscaremos responder são:

1.Para cada uma delas, há uma diferença significativa na sua popularidade durante a semana e durante o fim de semana? 

2.Existe uma diferença significativa na variação da popularidade das duas quando você compara o quanto a popularidade de cada uma varia durante os dias da semana?


## Respondendo a primeira questão

### 1.Para cada uma delas, há uma diferença significativa na sua popularidade durante a semana e durante o fim de semana? 

Decidimos selecionar as linguagens python e javascript.

Para responder a primeira pergunta, analisaremos a priori, separadamente, python.

Primeiramente, analisando a variável números de usuário, percembos que não há enviesamento da distribuição para python. Já para Javascript percebemos uma cauda à esquerda.
Para evitar influência de possíveis outliers, utilizaremos a mediana como medida de sumarização.


```{r}
py = github %>% filter(file_extension %in% c("py"))
js = github %>% filter(file_extension %in% c("js"))

py %>% ggplot(aes(x=py$users)) + geom_histogram(bins=20) + labs(x="Users") + ggtitle("Python")  + theme(plot.title = element_text(hjust = 0.5))
js %>% ggplot(aes(x=js$users)) + geom_histogram(bins=20) + labs(x="Users") + ggtitle("Javascript") + theme(plot.title = element_text(hjust = 0.5))

```

Vamos agora realizar o bootstrap separadamente dos dois grupos(dia de semana e fim de semana) que desejamos analisar.
```{r}

#python
py_weekend = py %>% filter(is_weekend==TRUE)
py_week = py %>% filter(is_weekend==FALSE)

py_weekend_median = py_weekend$users %>% bootstrap(statistic=median)
py_week_median = py_week$users %>% bootstrap(statistic=median)

py_week_CI = CI.percentile(py_week_median, probs=c(.025, .975))

py_weekend_CI = CI.percentile(py_weekend_median, probs=c(.025, .975))

data.frame(rbind(py_week_CI, py_weekend_CI)) %>% 
   ggplot(aes(x= c("Weekdays", "Weekend"), ymin = X2.5., ymax = X97.5.)) + 
  geom_errorbar(width = .2) + ggtitle("Python") + theme(plot.title = element_text(hjust = 0.5)) + labs(x="")

#javascript
js_weekend = js %>% filter(is_weekend==TRUE)
js_week = js %>% filter(is_weekend==FALSE)

js_weekend_median = js_weekend$users %>% bootstrap(statistic=median)
js_week_median = js_week$users %>% bootstrap(statistic=median)

js_week_CI = CI.percentile(js_week_median, probs=c(.025, .975))

js_weekend_CI = CI.percentile(js_weekend_median, probs=c(.025, .975))

data.frame(rbind(js_week_CI, js_weekend_CI)) %>% 
   ggplot(aes(x= c("Weekdays", "Weekend"), ymin = X2.5., ymax = X97.5.)) + 
  geom_errorbar(width = .2) + ggtitle("Javascript") + theme(plot.title = element_text(hjust = 0.5)) + labs(x="")
 
 
```
Com as visualizações acima, podemos afirmar  que, com 95% de confiança,  tanto para Python, quanto para Javascript **HÁ** uma diferença significativa em sua respectiva popularidade durante a semana e fim de semana, dado que os intervalos não se sobrepõem em nenhum dos casos. 

Toda via, a análise feita acima é boa para distinguir se há ou não significativa diferença entre a popularidade da linguagem no fim de semana e dia de semana ( e foi verificado que há), mas não para ter ideia de quão diferente é.

Para sabermos mensurar a diferença, usaremos a diferença da mediana das amostras (dia de semana, e fim de semana) a cada iteração do bootstrap.

Para tal, faremos:

```{r}

py_diff_median = py$users %>% bootstrap2(statistic=median,
                                         treatment=py$is_weekend)

py_diff_CI = CI.percentile(py_diff_median, probs=c(.025, .975))

data.frame(py_diff_CI) %>% 
   ggplot(aes(x= "Diferença", ymin = X2.5., ymax = X97.5.)) + 
   geom_errorbar(width = .2) + ggtitle("Python") + theme(plot.title = element_text(hjust = 0.5)) +
   geom_hline(yintercept = 0, colour = "darkorange")


#javascript

js_diff_median = js$users %>% bootstrap2(statistic=median,
                                         treatment=js$is_weekend)

js_diff_CI = CI.percentile(js_diff_median, probs=c(.025, .975))

data.frame(js_diff_CI) %>% 
   ggplot(aes(x= "Diferença", ymin = X2.5., ymax = X97.5.)) + 
   geom_errorbar(width = .2) + ggtitle("Javascript") + theme(plot.title = element_text(hjust = 0.5))+
   geom_hline(yintercept = 0, colour = "darkorange")


```
Observando os intervalos acima, podemos agora afirmar e verificar o quão diferente é a diferença da popularidade das linguagens em dias de semana vs fim de semana.

Podemos ainda afirmar que nos dois casos a popularidade da linguagem é maior durante os dias de semana, e com 95% de confiança podemos afirmar que está no intervalo de:

Para Javascript : [2677, 3042].

Para Python : [2062, 2234].


#Respondendo a segunda pergunta


##2.Existe uma diferença significativa na variação da popularidade das duas quando você compara o quanto a popularidade de cada uma varia durante os dias da semana?


Para responder tal pergunta, necessitamos dos dados das linguagens python e javascript.
```{r}
py_js = github %>% filter(file_extension %in% c("js", "py"), week_day %in%c(2:6))

py_js_diff_sd = py_js$users %>% bootstrap2(statistic=sd,
                                         treatment=py_js$file_extension)

py_js_diff_CI = CI.percentile(py_js_diff_sd, probs=c(.025, .975))

data.frame(py_js_diff_CI) %>% 
   ggplot(aes(x= "Diferença", ymin = X2.5., ymax = X97.5.)) + 
   geom_errorbar(width = .2) + theme(plot.title = element_text(hjust = 0.5)) +
   geom_hline(yintercept = 0, colour = "darkorange")

```

