---
title: "Relatório 4"
date: "6 de abril de 2017"
output: html_notebook
---

```{r echo = FALSE}
library(dplyr, warn.conflicts = F)
library(readr)
library(ggplot2)
library(gmodels)
```
```{r echo = FALSE}
todos_os_dep = read_csv("dados//AnoAtual.csv")
```


#Laboratorio 1 - checkpoint 4 
##Fundamentos de Pesquisa em Ciência da Computação 2

Os dados utilizados para análise desse relatório foram obtidos do site da Câmara de deputados.
O línk para os dados: http://www2.camara.leg.br/transparencia/cota-para-exercicio-da-atividade-parlamentar/dados-abertos-cota-parlamentar

Foram fórumuladas, a priori, duas perguntas para serem respondidas.
Outras duas, que surgiram durante as investigações, foram também respondidas.

Agora, observemos algumas das variáveis em estudo:

Tipo de despesas:
```{r}
todos_os_dep %>% select(txtDescricao) %>% distinct()
todos_os_dep$txtDescricao[todos_os_dep$txtDescricao == "Emissão Bilhete Aéreo"] <- "PASSAGENS AÉREAS"

```
Percebemos aqui uma incoerência entre Emissão Bilhete Aéreo	e PASSAGENS_AEREAS. Percebemos que possívelmente se trata do mesmo tipo de gasto. Os devidos tratamentos foram feitos.
Partidos:
```{r}
todos_os_dep %>% select(sgPartido) %>% distinct()

```

Parlamentares:
```{r}
todos_os_dep %>% select(txNomeParlamentar) %>% distinct()

```

Agora, passemos às perguntas:

## 1.Considerando o gasto médio ( gasto do partido/ número de deputados), quais os partidos que mais gastam?
Vamos analisar os gastos agora por partido
```{r}

gastos_por_partido = todos_os_dep %>% group_by(sgPartido) %>% summarise(total_gasto = sum(vlrLiquido)) %>% arrange(-total_gasto)

gastos_por_partido %>% ggplot(aes(x=reorder(sgPartido,-total_gasto), y = total_gasto)) + geom_bar(stat="identity") + coord_flip()
```

Observamos que nesse caso os dois partidos que mais gastam são o PT e o PMDB. Todavia, não consideramos, no caso acima, o número de deputados por partido. 

Vamos agora considerar o gasto médio do partido, sendo este proporcional ao número de deputados do mesmo:

```{r}
gastos_medio_por_dep_partido = todos_os_dep %>% group_by(sgPartido, txNomeParlamentar) %>% summarise(total_gasto = sum(vlrLiquido)) %>% group_by(sgPartido) %>% summarise(count=n(), total_gasto=sum(total_gasto)) 

gastos_medio_por_dep_partido %>% ggplot(aes(x=reorder(sgPartido,-(total_gasto/count)),y=(total_gasto/count))) +
  geom_bar(stat="identity") + coord_flip()
```


Olhando o gasto pelo número de deputados, percebemos que , na verdade, o partido com maior gasto é o PRP. O PT deixou o topo. 

Vamos agora analisar o gasto por deputado do partido com o segundo maior gasto, dado que, o primeiro com maior gasto possuí apenas um deputado, o sr NIVALDO ALBUQUERQUE.

Para o segundo com maior gasto:
```{r}

gastos_pp = todos_os_dep %>% filter(sgPartido=="PEN") %>% group_by(txNomeParlamentar) %>% summarise(gasto_total = sum(vlrLiquido))

gastos_pp %>% ggplot(aes(x=reorder(txNomeParlamentar,-gasto_total),y=gasto_total)) + geom_bar(stat="identity") + coord_flip()

```




## 2.Qual o estado com maior gasto médio ( gasto total do estado / número de deputados do estado) ?
```{r}
gastos_medio_por_estado_partido = todos_os_dep %>% group_by(txNomeParlamentar, sgUF) %>% summarise(total_gasto = sum(vlrLiquido)) %>% group_by(sgUF) %>% summarise(count=n(), total_gasto=sum(total_gasto)) 

gastos_medio_por_estado_partido %>% ggplot(aes(x=reorder(sgUF,-(total_gasto/count)),y=(total_gasto/count))) +
  geom_bar(stat="identity") + coord_flip()
```
Agrupados por estado, percebemos que os estados do Acre, Maranhão e Rio Grande do Norte são os estados com maior gasto porporcional ao número de deputados. 
O resultado chega a ser surpreendente, dado que os grandes centros não estão presentes no topo.

## 3. Quais os deputados que mais gastam, excedendo as cotas?

```{r}
dep_mais_gastam = todos_os_dep %>% group_by(txNomeParlamentar, sgPartido) %>%   
                          summarise(totalDocumento = sum(vlrDocumento), 
                              totalGlosa = sum(vlrGlosa), 
                              totalLiquido = sum(vlrLiquido)) %>% arrange(desc(totalDocumento))

dep_mais_gastam %>% ggplot(aes(x=totalGlosa, y=totalDocumento), fill=txNomeParlamentar) + geom_point()

```
Podemos perceber que a maior concentração se encontra entre 30.000 e 100.000 reais.
```{r}
dep_mais_gastam[1:10,] %>% ggplot(aes(x=reorder(txNomeParlamentar, totalDocumento), y=totalDocumento)) + geom_bar(stat='identity') + coord_flip()
```


Os três deputados que mais gastam são:
  
  
  1       FRANCISCO CHAPADINHA       
  2       PEDRO FERNANDES                  
  3       DAVIDSON MAGALHÃES    
  
  
#4.
