---
title: "Relatório 4"
date: "6 de abril de 2017"
output: html_notebook
---

#Laboratorio 3 - checkpoint 2 
###Fundamentos de Pesquisa em Ciência da Computação 2


##Discutindo os dados
O lab 3 em questão trata de agrupamentos.
Os dados analisados para essa atividade foram extraídos do kaggle.com . Os mesmos tratam de um dataset com informações a respeito de filmes. Orçamento, bilheteria e números de likes no Facebook do filme são algumas de suas variáveis.

Uma limitação dos dados em questão se da pela não padronização da moeda em variáveis que utilizam tal. A moeda está de acordo com o país em que o filme foi produzido. Para evitar problemas de tal aspecto, utilizaremos em nossa análise apenas filmes produzidos nos EUA.

Ainda sobre o dataset, para analisar o agrupamento, selecionaremos as seguintes variáveis:

- Imdb_score

- Popularidade no facebook dos 3 atores principais

- Gross

- Budget

- Popularidade do filme no facebook


```{r echo=FALSE}
library(tidyverse) # ggplot2, tidyr, dplyr, etc
library(broom) # facilita lidar com modelos e trata o resultado do kmeans como modelo
library(ggfortify, quietly = TRUE) # plots para modelos
# http://rpubs.com/sinhrks/basics
require(GGally, quietly = TRUE)
library(knitr, quietly = TRUE)
library(cluster)
require(ggdendro)
```

##Analisando os Dados em questão

Vamos agora selecionar as variáveis desejadas:
```{r warning=FALSE}
movies = read_csv("dados/movie_metadata.csv") 

movies = movies %>%filter(country=="USA") %>% distinct(movie_title, .keep_all = TRUE) %>% mutate(actor_likes=actor_1_facebook_likes+actor_2_facebook_likes+actor_3_facebook_likes) %>% select(movie_title, imdb_score, actor_likes, budget, movie_facebook_likes,  director_facebook_likes, gross)  %>%   mutate(budget = log10(budget), gross=log10(gross))  %>%filter(complete.cases(.))

movies = movies %>% 
  mutate_at(vars(imdb_score:gross), funs(as.numeric(scale(.))))

```

Agora vamos explorar um pouco as variáveis selecionadas, por meio de seu histograma:


```{r}
movies %>% 
    mutate(movie_facebook_likes = movie_facebook_likes/1e4, director_facebook_likes = director_facebook_likes/1e4,
           actor_likes = actor_likes/1e4, budget = budget/1e4, gross = gross/1e4) %>%
    gather(key = "variavel", value = "valor", -movie_title) %>% 
    ggplot(aes(x = valor)) + 
    theme(axis.text.x = element_text(angle = 45, hjust = 1)) +
    geom_histogram(fill = "lightyellow", color = "black", bins = 20) + 
    facet_grid(. ~ variavel, scales = "free_x")

```
Percebmos que boa parte das variáveis, com exceção do imdb_score tem uma tendência a ter maior parte dos valores concentrados à esquerda. Algumas tem uma cauda consideravélmente longa para a direita. A variável imdb_score tem uma aparência semelhante à normal, com uma relativa cauda à esquerda.


Analisando agora a relação entre as variáveis, vemos:

```{r warning=FALSE}
movies %>% 
    select(budget, movie_facebook_likes, imdb_score, director_facebook_likes, actor_likes, gross) %>% 
     mutate(movie_facebook_likes = movie_facebook_likes/1e4, director_facebook_likes = director_facebook_likes/1e4,
           actor_likes = actor_likes/1e4, budget = budget/1e4, gross = gross/1e4) %>% 
    ggpairs(size = .5, 
            lower = list(continuous = wrap("points", size = .5, alpha = 0.3)))

```

Percebemos, em geral, uma fraca correlação entre as variáveis.
A maior delas é  de 0.649 entre gross e budget, que pode ser considerada média/alta. As demais são mais baixas, não passando de 0.3.


Para iniciar a procura por grupos nas variáveis estudadas, vamos analisá-las isoladamente:

```{r}
movies %>% 
    ggplot(aes(x = budget/1e6)) +
    labs(x='Gasto na produção do filme (em milhões de dólares)') +
    geom_histogram() + 
    geom_rug()


movies %>% 
    ggplot(aes(x = imdb_score)) + 
    labs(x='Nota do filme no IMDB') +
    geom_histogram() + 
    geom_rug()

movies %>% 
    ggplot(aes(x = movie_facebook_likes/1e3)) + 
    labs(x='# Likes do filme no facebook') +
    geom_histogram() + 
    geom_rug()

movies %>% 
    ggplot(aes(x = actor_likes/1e3)) + 
    labs(x='# de likes dos três principais atores') +
    geom_histogram() + 
    geom_rug()

movies %>% 
    ggplot(aes(x = director_facebook_likes/1e3)) + 
    labs(x='# de likes do diretor no facebook') +
    geom_histogram() + 
    geom_rug()

movies %>% 
    ggplot(aes(x = gross)) + 
    labs(x='Valor arrecadado pelo filme') +
    geom_histogram() + 
    geom_rug()
```

Analisando as vizualizações acima, observamos poucos padrões nas variáveis, analisando agora em ordem de grandeza(utilizando log10).
Os números de likes do diretor e dos três principais atores parecem separar os dados em dois ou mais grupos.

Continuemos analisando os dados para ganhar mais confiança.


####Utilizando, primeiramente, o HCLUST:

```{r}
hclust_group = movies %>%
    column_to_rownames("movie_title") %>% # hclust precisa dos rótulos em nomes de linha (ruim)
    select(budget, movie_facebook_likes, imdb_score, director_facebook_likes, gross, actor_likes) %>%
    dist(method = "euclidean") %>% 
    hclust(method = "complete")

ggdendrogram(hclust_group, rotate = T, size = 2) 

ggdendrogram(hclust_group, rotate = T, size = 2) + 
    geom_hline(yintercept = 45, colour = "red")
```

```{r}
result = tibble(k = 1:9)
different_groups = result %>% 
    group_by(k) %>% 
    do(cbind(movies, 
             grupo = as.character(cutree(hclust_group, .$k)))) 

different_groups %>% 
    ggplot(aes(x = "Filmes", y = budget, colour = grupo)) + 
    geom_jitter(width = .02, height = 0, size = 2, alpha = .6) + 
    facet_wrap(~ paste(k, " grupos"))
```



```{r}
set.seed(123)
explorando_k = tibble(k = 3:15) %>% 
    group_by(k) %>% 
    do(
        kmeans(select(movies, -movie_title), 
               centers = .$k, 
               nstart = 20) %>% glance()
    )

explorando_k %>% 
    ggplot(aes(x = k, y = tot.withinss)) + 
    geom_line() + 
    geom_point()
```

Combinando o resultado obtido no hclust com o gráfico acima, escolheremos um k=7 para executarmos o k-means.

```{r}
selected_movies = select(movies, -movie_title) %>%
    kmeans(centers = 7, nstart = 20)
```

Visualizando com coordenadas paralelas:

```{r}
selected_movies %>% 
    augment(movies) %>% 
    gather(key = "variável", value = "valor", -movie_title, -.cluster) %>% 
    ggplot(aes(x = `variável`, y = valor, group = movie_title, colour = .cluster)) + 
    theme(axis.text.x = element_text(angle = 45, hjust = 1)) +
    geom_line(alpha = .2) + 
    facet_wrap(~ .cluster) 

```


Analisando os grupos, por meio da visualização de coordenadas paralelas, poderíamos classificá-los assim:


-1-  Filmes medianos de atores populares

-2-  Filmes de diretores famosos e pouca arrecadação

-3-  Filmes baratos, de pouca arrecadação e bem votados

-4-  FIlmes medianos

-5-  Filmes populares de diretores famosos

-6-  Filmes de atores famosos e de votação mediana

-7-  Filmes mal votados porém populares
